【裁判字號】    89,易,2286
【裁判日期】    900807
【裁判案由】    贓物
【裁判全文】
臺灣桃園地方法院刑事判決                        八十九年度易字第二二八六號
    公  訴  人  臺灣桃園地方法院檢察署檢察官
    被      告  丁○○
    選任辯護人  劉哲睿律師
                邱鎮北律師
右列被告因贓物案件，經檢察官提起公訴（八十九年度偵字第七五六０號），本院判
決如左：
        主  文
丁○○連續收受贓物，累犯，處有期徒刑柒月。
        事  實
一、丁○○前曾於民國八十四年間，因違反麻醉藥品管理條例案件，經本院判處有期
    徒刑六月確定，於八十五年一月十五日易科罰金執行完畢；又於八十六年間，因
    竊盜案件，經本院判處有期徒刑五月確定，於八十六年十二月二十五日執行完畢
    ；嗣又於八十七年間因犯違反藥事法案件，經本院判處有期徒刑五月確定，於八
    十八年四月二十九日執行完畢，竟猶不知悛悔，並基於概括之犯意，於八十九年
    五月十七日中午，在其工作之處所桃園縣桃園市○○路一六四號永大成電器行，
    明知丙○○（未據起訴）所交付之懸掛號碼不詳白色車牌（該車牌據查獲警員稱
    扣得後因警備隊辦公室搬遷而無法尋獲），引擎號碼為四ＤＹ－六０五九二０號
    之三陽牌輕型機車（該車身原牌照號碼為ＳＬＩ－八二七號，為李麗華所有，於
    八十五年八月十九日十四時許，在桃園市中壢市○○○路旁失竊）係來路不明之
    贓物，竟仍予收受，騎乘該機車至桃園市○○○街十二號倉庫工作，嗣返回後將
    機車騎回永大成電器行返還丙○○，繼於次日（同年五月十八日）中午，因丙○○復叫其騎乘前開機車去監視工地，又在永大成電器行收受該贓車騎乘至桃園市
    ○○路工地監視工作，迨於十三時三十分許，其騎乘該贓車行經桃園市○○路、
    建國路口時為警查獲，並扣得丙○○所有之機車鑰匙乙支。
二、案經桃園縣警察局桃園分局報請臺灣桃園地方法院檢察署檢察官偵查起訴。
        理  由
一、訊之被告丁○○固坦承收受騎乘前揭機車之事實，但矢口否認有收受贓物之犯行
    ，辯稱：該機車是老闆丙○○的，是丙○○叫伊騎乘使用，伊不知該機車為贓車
    云云。惟查：
  （一）引擎號碼四ＤＹ－六０五九二０號之三陽牌輕型機車，其原牌照號碼為ＳＬ
        Ｉ－八二七號，原係李麗華所有，於八十五年八月十九日十四時許，在桃園
        市中壢市○○○路旁失竊之事實，業據被害人李麗華於警訊中指訴綦詳，且
        有車輛竊盜、車牌失竊資料個別查詢報表─查詢車輛認可資料乙紙、贓物領
        具乙紙附卷可稽，是堪認該機車確係贓物無訛。
  （二）被告雖於本院審理時辯稱：該機車是老闆丙○○的，是丙○○叫伊騎乘使用
        ，伊不知是贓車云云。惟按騎乘機車需攜帶行車執照備供查驗，為吾國民日
        常生活所應知之常識，被告既供承騎乘該機車時，並未索取行車執照（見本
        院八十九年十月二十七日訊問筆錄），已與常情相違。況被告為警查獲之初
        ，係向警員供稱該贓車是查獲當日十三時許，在八德市○○街七號地下室向
        地下室管理員乙○○所借之事實，有其警訊筆錄在卷可稽（見偵卷第五頁背
        面），且據承辦警員蔡仁傑證稱：「（查獲時）被告說是做水電的，．．當
        時在大樓地下停車場作事，剛好要回去拿東西，所以借機車使用，因他說是
        向乙○○借的，我因此要他去找乙○○來，後來丁○○就電請水電行的老闆
        （指丙○○）去找乙○○來局裡作筆錄」等語無訛（見八十九年十二月六日
        訊問筆錄），苟其確實不知該機車為贓車而於心坦蕩，何須於為警查獲時掩
        飾事實，而謂機車係向乙○○所借？
  （三）被告聲請傳訊之證人丙○○雖證稱：「（前揭贓車是）乙○○賣我的，在警
        察查獲前三日，地點在桃園市○○○街十二號我電器行的倉庫內，記得是在
        晚上，因之前他知道我們電器行有很多員工，需要機車代步，當晚他『臨時
        』自行以三輪車載該機車前來找我，『並沒有先跟我聯絡』，他表示該機車
        係大樓住戶欠管理費想要賣，他說要賣五千元要先拿三千元，他當時沒有給
        我行照，說等過戶手續辦好後再收尾款，當時該機車有掛大牌，當時我與丁○○、甲○○等七、八個師傅都在場，『我有問丁○○是否要該機車，丁○○說好』，我因此先付『三千元』給乙○○」云云（見八十九年十一月十五
        日訊問筆錄），惟上情為證人乙○○所否認。經本院隔離訊問另一被告所聲
        請傳訊之證人甲○○證稱：「在今年某日晚上的十一點多，．．有看見乙○○以三輪車載本件白色機車來，．．．當時我與丙○○還有一些師傅在場，
        『但丁○○不在場』」云云（見八十九年十一月十五日訊問筆錄），核丙○○及甲○○所述關於丙○○買機車當時，丁○○是否在場之重要事實，二人
        所述竟大相逕庭；參以，丙○○嗣於本院九十年三月六日訊問時證稱：「案
        發前幾天，他（指乙○○）時常載著摩托車問我要不要買，我說不要是贓車
        ，後來被告來我這邊工作，我有先到他（指乙○○）的地下室看這台機車，
        當時有掛大牌，他賣我五千元，我先給他『二千元』，若行照辦好，再給他
        三千元」云云，其所述向乙○○購買機車之情節，亦核與其前揭於八十九年
        十一月十五日在本院之供述，迥不相牟。參以，本院函請法務部調查局對丙○○及乙○○進行測謊，其二人經測謊結果，乙○○對於「未曾將系案之機
        車賣予丙○○」、「未曾將系案之機車借予丁○○」二問題，均無情緒波動
        之反應，研判未說謊；而丙○○對於「其向乙○○購買系案機車」之問題，
        則呈情緒波動之反應，研判有說謊乙節，有法務部調查局鑑定通知書二紙附
        卷足稽，益證證人丙○○、甲○○之證述明顯不實，洵不足採。
  （四）又被害人李麗華所有之引擎號碼為四ＤＹ－六０五九二０號機車，係三陽牌
        「輕型機車」之事實，已如上述，而據證人即警員蔡仁傑證稱：前揭贓車是
        因車牌與車身不符（輕機車掛重機車車牌或是相反即重機車掛輕機車車牌）
        ，故伊才覺可疑而查引擎號碼，且伊記得當時該贓車係掛「白色車牌」等語
        （見本院九十年三月六訊問筆錄），足見被告及證人丙○○供稱該贓車斯時
        係掛綠色車牌云云，顯有不實。矧被告於本院審理時供稱：「蔡（仁傑）身
        為警察應該很清楚輕機車是綠色的牌，重機車是白色的牌」等語；因而本院
        繼問被告：是否清楚重機車是白色車牌，輕機車是綠色車牌？被告供稱：「
        對，那台（指其所騎乘之贓車）是輕機車」；本院再問：「你如何知道那是
        輕機車」？被告供稱：「因為山葉ＪＯＴ只做輕型沒有做重型的」等語，綜
        上，顯見被告對於機車及車牌之懸掛是否相符應甚了解，其斯時所騎乘之贓
        車係輕型機車既為其所明知，而該贓車斯時懸掛不相符合之重型機車牌照，
        其焉能諉為不知而謂無贓物之認識？
  （五）綜上，被告所辯顯不足採，本件事證明確，其犯行堪以認定。
二、核被告丁○○所為，係犯第三百四十九條第一項收受贓物罪。其前後二次犯行，
    時間密接，所犯構成要件相同，顯係基於概括之犯意為之，為連續犯，依刑法第
    五十六條之規定以一罪論，並加重其刑。公訴意旨雖僅敘及被告在「不詳時間，
    不詳地點」收受前揭贓物，嗣於八十九年五月十八日十三時三十分許為警查獲之
    事實，僅起訴被告一次收受贓物罪之犯行，惟被告如前揭犯罪事實欄所述二次收
    受贓物之犯行，既具有連續犯之裁判上一罪關係，均應為起訴效力所及，本院自
    應併予審究。末查，被告前曾於八十四年間，因違反麻醉藥品管理條例案件，經
    本院判處有期徒刑六月確定，於八十五年一月十五日易科罰金執行完畢；又於八
    十六年間，因竊盜案件，經本院判處有期徒刑五月確定，於八十六年十二月二十
    五日執行完畢；嗣又於八十七年間因犯違反藥事法案件，經本院判處有期徒刑五
    月確定，於八十八年四月二十九日執行完畢，有臺灣高等法院被告全國前案紀錄
    表、臺灣桃園地方法院檢察署刑案資料查註紀錄表在卷足憑，被告於五年之內再
    犯本件有期徒刑以上之罪，為累犯，依法加重其刑。爰審酌被告之犯罪動機、手
    段，其有多次犯罪前科，素行不良、及為警查獲時否認犯行，猶飾詞辯稱贓物係
    向乙○○所借，並與丙○○共同欺壓不黯法律且弱勢殘障之乙○○，要求乙○○
    於警訊、偵訊時配合其供述，行徑惡劣等一切情狀，量處如主文所示之刑，以資
    懲儆。扣案之機車鑰匙乙支，並非被告所有，業據被告供明在卷，爰不另為沒收
    諭知，附此敘明。
三、本件證人丙○○另涉贓物罪、另證人甲○○涉嫌偽證罪部分，宜由臺灣桃園地方
    法院檢察署檢察官另行分案偵辦。
據上論斷，應依刑事訴訟法第二百九十九條第一項前段，刑法第三百四十九條第一項
、第五十六條、第四十七條、罰金罰鍰提高標準條例第一條前段，判決如主文。
本案經檢察官蔡正雄到庭執行職務。
中        華        民        國      九十    年      八    月    七    日
                                臺灣桃園地方法院刑事第六庭
                                      法  官  林曉芳
右正本證明與原本無異。
如不服本判決，應於判決送達後十日內向本院提出上訴狀（應附繕本），上訴於臺灣
高等法院。
                                      書記官  巫孟蓉
中        華        民        國      九十    年      八    月    九    日
附論罪科刑依據之法條
刑法第三百四十九條
收受贓物者，處三年以下有期徒刑、拘役或五百元以下罰金。
搬運、寄藏、故買贓物或為牙保者，處五年以下有期徒刑、拘役或科或併科一千元以
下罰金。
因贓物變得之財物，以贓物論。


司法院資訊處製作；財團法人民間司法改革基金會備份。
